臺灣高等法院刑事判決　　　　　　　　93年度上訴字第3676號
上　訴　人
即　被　告　庚○○
選任辯護人　林炳煌律師
上　訴　人　丁○○（被告庚○○配偶）
上　訴　人
即　被　告　丙○○
選任辯護人　鍾明達律師
上列上訴人因被告殺人未遂等案件，不服臺灣桃園地方法院93年
度訴字第164號，中華民國93年10月 20日第一審判決（起訴案號
：臺灣桃園地方法院檢察署92年度偵字第 16825號），提起上訴
，本院判決如下：
    主  文
原判決關於丙○○、庚○○部分撤銷。
丙○○、庚○○共同殺人未遂，均處有期徒刑陸年；扣案之仿Ｂ
ＥＲＥＴＴＡ廠Ｍ９型半自動手槍之改造手槍（含彈匣壹個，槍
枝管制編號0000000000號）壹枝沒收。
    事  實
一、丙○○、庚○○於民國（下同）九十二年十月十九日凌晨，
    與成年男子韋殿剛（偵查中經傳拘未著，由檢察官另案處理
    ）相約在臺北市○○街「真情人酒店」飲酒，丙○○、庚○○由韋殿剛口中，得知韋殿剛與桃園縣政府警察局大園分局
    警員乙○○發生齟齬，並均知悉韋殿剛身上持有之仿ＢＥＲ
    ＥＴＴＡ廠Ｍ９型半自動手槍換裝土造金屬槍管而成可擊發
    子彈具有殺傷力之改造手槍一枝（含彈匣一個），以及內裝
    有直徑八點八厘米金屬彈頭可供該改造手槍擊發而具有殺傷
    力之改造子彈三發，屬槍砲彈藥刀械管制條例列管之槍枝及
    彈藥，未經許可不得持有。
二、庚○○知悉乙○○與韋殿剛發生糾紛後，於上開時地先打電
    話與乙○○，此時乙○○與友人戊○○、甲○○在桃園縣桃
    園市○○路二二七號二樓「吉祥棋社卡拉ＯＫ」，雙方為此
    在電話中又產生口角，掛斷電話後，乙○○怒氣難消，乃透
    過可聯絡上韋殿剛之友人陳健明、錢國元等人，要彼等約韋
    殿剛在該卡拉ＯＫ見面談判，乙○○則先行離去。丙○○、
    庚○○與韋殿剛得知後，隨即依約前往，途中由丙○○另行
    邀約己○○（已判決確定），三人與己○○在桃園縣桃園市
    ○○路會合後，分乘二部車於是日凌晨三時許駛抵該卡拉Ｏ
    Ｋ店，在該處大門口，韋殿剛乃隨身取出該改造手槍交與己○○，渠四人均預見談判不成可能會產生衝突，並預見以該
    改造手槍朝人體射擊將造成死亡之結果，竟仍共同基於持有
    該改造手槍、子彈及殺人之故意，由己○○將該改造手槍放
    在其右前褲袋內後，四人隨即一同進入該卡拉ＯＫ店內，與
    在場之錢國元、戊○○等人同桌，韋殿剛並要求錢國元再以
    電話聯絡乙○○儘速到場，乙○○得知韋殿剛已到場後，則
    聯繫陳健明駕車陪同前往赴約，於當日凌晨四時許乙○○到
    場後仍氣憤難平，大喊「誰是老韋」，韋殿剛起身伸手表示
    欲與乙○○握手，乙○○竟先朝韋殿剛揮拳，韋殿剛立即回
    手反擊，丙○○並持桌底下酒瓶，由上往下敲擊到乙○○左
    肩部，己○○此時退後立即自右前褲口袋內取出改造手槍，
    朝乙○○肩、背及腰等處射擊三發子彈，乙○○因此不支倒
    在隔壁桌，丙○○仍不罷手，猶上前持酒瓶攻擊乙○○，並
    徒手毆打乙○○，此時庚○○亦上前徒手毆打乙○○，己○○亦欲上前毆打，經錢國元、陳健明上前攔阻後，韋殿剛等
    人才停手，韋殿剛等人欲離去之際，庚○○猶不甘心，再拿
    桌上不明器物朝乙○○身上砸去，乙○○隨後經錢國元、戊○○送往財團法人長庚紀念醫院林口分院救治，發現其左肩
    、右下腹、右臀部有槍傷傷口，生命徵象不穩，呈休克狀態
    ，經手術後，確認其受有末端迴腸穿孔、左肩部穿透傷、背
    部和臀部穿孔傷、疑似臂叢神經等傷害，經醫師極力搶救始
    倖免於難而未生死亡之結果。韋殿剛等四人上揭槍傷警員事
    件經新聞披露後，丙○○、庚○○與己○○經警循線策動到
    案，並繳出上開改造手槍一枝（含彈匣一個，槍枝管制編號
    0000000000號，原內裝之三顆子彈，已經擊發用
    罄）。
三、案經桃園縣政府警察局大園分局報告臺灣桃園地方法院檢察
    署檢察官偵查起訴。
    理  由
一、訊據上訴人即被告庚○○、丙○○坦承分別有動手及持酒瓶
    毆打被害人乙○○（簡稱被害人）之行為，惟被告庚○○、
    丙○○均矢口否認有共同持有改造手槍及殺人之犯意，被告
    丙○○辯稱：當天伊原本前往卡拉ＯＫ店是要飲酒作樂，目
    的不是去談判，打架是突發狀況，伊係持在現場的酒瓶毆打
    被害人，酒瓶並非由渠等攜帶至卡拉ＯＫ店，伊並無預謀殺
    害被害人，因現場音樂吵雜，又沒人閃避，伊在現場並未聽
    到過槍聲，不知道被害人已遭槍擊等語。被告庚○○辯稱：
    本案僅是單純打架事件，伊到達卡拉ＯＫ店後，被害人就朝
    韋殿剛攻擊，伊是為了保護韋殿剛才以徒手毆打被害人，不
    是故意要犯罪，現場卡拉ＯＫ店聲音吵雜，不曉得有人開槍
    ，事後才知道己○○有帶槍至現場並朝被害人開槍等語。
二、經查：（一）、韋殿剛與被害人發生衝突後，共同被告己○○確有持槍射擊被害人，被告丙○○則持酒瓶並徒手毆打被
    害人，被告庚○○則徒手毆打並持器物砸向被害人之事實，
    業據被告二人於警詢、偵查、原審及本院審理時均坦承不諱
    ，核與被害人於警詢、偵查、原審訊問時指訴之情節相符，
    並經證人即在場目擊之人錢國元、戊○○、陳健明於警詢、
    偵查及原審時證述屬實，上開衝突發生當時，該卡拉ＯＫ店
    內有錄影，此衝突發生經過，偵查中亦經檢察官勘驗錄影帶
    後，製有勘驗筆錄且經翻拍成相片，於原審審理時，亦再經
    原審勘驗屬實。而被害人因此受有前述傷害，有長庚紀念醫
    院診斷證明書、該院九十三年四月二十三日（九三）長庚院
    法字第○三八三號函及所檢附之病歷資料等在卷可稽（參九
    十二年度偵字第一六八二五號偵查卷第一宗第三七頁至第四
    二頁、第五一頁至第五六頁、第六五頁至第六八頁、第一一
    一頁至第一一二頁、第一六九頁至第一七○頁、第一八七頁
    至第一九一頁、九十二年度偵字第一六八二五號偵查卷第二
    宗第十二頁至十九頁、第三九五頁、九十二年度聲拘字第八
    九號卷第十七頁至第二三頁，病歷資料附於原審卷第一宗第
    一○四頁至第三一一頁，原審卷第二宗所附九十三年六月十
    六日訊問筆錄、同年八月十八日、九月二十二日審判筆錄）
    。本件經新聞披露後，被告丙○○、庚○○及共同被告己○○經警策動到案，由共同被告己○○帶警起出改造手槍一枝
    （含彈匣一個），而該手槍確係共同被告己○○持以槍傷被
    害人所用，不僅為被告二人所不爭，經警採集包裝槍枝之塑
    膠袋表面指紋送內政部警政署刑事警察局比對後，其中指紋
    一枚與該局檔存己○○右環指指紋相符，有臺北市政府警察
    局中正第二分局九十二年十二月二十二日北市警中正二分刑
    字第○九二六三一三一九○○號函及所檢附之內政部警政署
    刑事警察局九十二年十二月一日刑紋字第○九二○二一五六
    八三號鑑驗書等在卷可按（參九十二年度偵字第一六八二五
    號偵查卷第二宗第八○頁至第八六頁）。而被害人經送醫急
    救後，自其身上取出二顆彈頭（參原審卷第一宗所附病歷資
    料之手術護理紀錄單），經警連同該扣案改造手槍經送內政
    部警政署刑事警察局鑑驗結果，送驗改造手槍一枝（槍枝管
    制編號0000000000號），認係由仿ＢＥＲＥＴＴ
    Ａ廠Ｍ９型半自動手槍製造之玩具手槍換裝土造金屬槍管而
    成之改造手槍，機械性能良好，可擊發適用子彈，認具殺傷
    力，送驗彈頭二顆，認均係直徑八點八厘米之金屬彈頭，有
    該局九十二年十一月十日刑鑑字第○九二○二○三六六○號
    槍彈鑑定書在卷可稽（參九十二年度偵字第一六八二五號偵
    查卷第一宗第一七五頁至第一七九頁），堪認該改造手槍確
    係可發射子彈具有殺傷力而屬槍砲彈藥刀械管制條例列管之
    槍砲，至於子彈部分，雖於鑑驗發現無可資比對紋痕，有上
    開槍彈鑑驗書在卷可參，惟該彈頭既係藉由該改造手槍所擊
    發，並可穿透至被害人體內，自亦可認定該子彈具有殺傷力
    ，而同屬槍砲彈藥刀械管制條例列管之彈藥；（二）、按刑
    法殺人未遂與傷害罪之區別，端在加害人於行為之初有無戕
    害他人生命之故意為斷，至於殺人犯意之存否，固係隱藏於
    行為人內部主觀之意思，被害人傷痕之多寡、受傷處所是否
    即為致命部位、傷勢輕重程度、加害人下手情形、所用兇器
    為何，及與被害人是否相識、有無宿怨等情，雖不能執為區
    別殺人與傷害之絕對標準，惟仍非不得審酌事發當時情況，
    觀其行為動機，視其下手情形、用力輕重、砍向部位之手段
    ，佐以其所執兇器、致傷結果、與被害人之關係暨行為後之
    情狀等予以綜合觀察論斷，最高法院四十七年度臺上字第一
    三六四號判例、八十四年度臺上字第三一九七號、八十五年
    度臺上字第一六○八號、八十七年度臺上字第三一二一號判
    決可資參照。本件依前揭卷附長庚紀念醫院回函及所檢附之
    病歷資料，被害人到院時生命徵象不穩，心跳一○五次／分
    ，呼吸二四次／分，血壓九○／四○ｍｍｈｇ，呈休克狀態
    ，依當時病情評估，無法排除有生命危險之虞，且該院就此
    曾發出病危通知書，可見被害人所受槍傷確實有致死之危險
    。而槍械之殺傷力極大，持槍於近距離內向人體射擊，更有
    可能戕害他人生命，即使所傷部位非屬要害，傷者仍有可能
    因失血過多休克造成死亡結果，依通常經驗法則本為一般人
    所明知，另參諸共同被告己○○於原審羈押訊問時證稱：伊
    知道槍會造成人命傷亡，當時伊持槍擊發時與被害人大概只
    有兩步的距離等語（參九十二年聲羈字第四三二號卷第五頁
    ），堪認共同被告己○○對於持槍射擊可能造成被害人死亡
    之結果有所預見，其竟然不顧慮此點，仍然近距離開槍射擊
    ，而且連開三槍，另佐以原審審理時勘驗現場錄影帶結果，
    共同被告己○○開槍射擊，被害人因此不支倒在隔壁桌後，
    其仍然有上前欲徒手毆打被害人之行為，是證人錢國元上前
    攔阻才停止等情（參原審卷第二宗第二五一頁），足見共同
    被告己○○對於被害人可能因此槍傷產生死亡之結果，有所
    認識，其具有殺人之故意，堪以認定；（三）、本件是因為
    被害人與韋殿剛間之私人恩怨，被害人於上揭時間接獲被告
    庚○○電話，雙方又發生口角，被害人才透過陳健明、錢國
    元邀韋殿剛等人在指定上揭地點談判，業據被害人於原審審
    理時證稱：當天伊不曉得是接獲庚○○還是韋殿剛的來電，
    告訴伊說知道伊家在哪裡，亦知道伊老婆跟小孩是誰，伊才
    打電話叫陳健民找他們，陳健民有跟伊講說他們人在臺北，
    伊也跟陳健明講好跟他們見面，後來他們有打電話找上伊，
    他們在電話中一直罵伊，迨至當天晚上兩、三點，伊又接到
    陳健明及錢國元打來的電話，說他們人已到，伊當天同時還
    交代錢國元幫伊找韋殿剛他們，並告知他們相約的地點等語
    ，參諸證人陳健明於警詢中證稱：當天要跟老韋見面是透過
    伊聯絡才約到人的，伊於凌晨兩點多接到乙○○電話後，就
    打庚○○行動電話，當時庚○○跟丙○○還有老韋都在臺北
    喝酒，伊就在電話中轉告乙○○想要見老韋的意思，伊後來
    又接連打了好幾通電話，伊聽丙○○的態度轉為不耐煩了，
    於是伊叫他直接打電話給乙○○本人，隔一陣後乙○○又打
    電話給伊，他問伊為什麼丙○○在電話中對他大聲咆哮等語
    ；證人錢國元於偵查中證稱：當日凌晨一、二點時，戊○○
    打電話給伊，伊當時人在中壢，從中壢伊一個人開車過來，
    到了吉祥，內有戊○○與吉祥老闆及一位做土水，伊比陳健
    民先到，伊到時未見乙○○在場，伊是先見到韋殿剛等四人
    一起到，之前戊○○打電話給伊時有說跟乙○○在一起宵夜
    ，後來席間有聽到韋殿剛在抱怨乙○○，並問乙○○是哪裡
    的人，伊到後韋殿剛口氣不好的叫伊打電話給乙○○等語；
    人甲○○於警詢中證稱：乙○○看起來好像有喝酒，上來找
    廖姓男子，該男子坐下後即以手機與人通電話，但電話中是
    以三字經罵對方，而後該男子即離去，約十分鐘左右又走上
    來四名男子，直接走到伊坐之九號桌，要找剛才打電話的人
    ，其中有一年紀較大男子說伊等年紀這麼大了，如果伊作錯
    什麼，告訴伊，伊會改進，不要用三字經臭罵伊等語（參原
    審卷第二宗第二五二頁、第二五三頁、九十二年度偵字第一
    六八二五號偵查卷第一宗第五五頁、第八○頁、第二宗第十
    三頁）；證人即共同被告己○○於本院結證稱：伊原在臺北
    陽明山喝酒，丙○○打電話給伊，要到吉祥棋社卡拉ＯＫ等
    語（參本院九十四年七月六日審判筆錄第三頁），被告丙○○、庚○○與韋殿剛前往途中，被告丙○○要約共同被告己○○，目的是要共同被告己○○一同前往協助談判，況證人
    即當天主要在該處飲酒之戊○○於原審審理中亦證稱：「（
    當天為什麼會過去吉祥棋社？）是一個小黑的朋友約伊過去
    那邊喝酒，當時剛好乙○○跟伊在一起，就順道載伊過去，
    之後就離開了」、「（在你們那一桌的人是不是只有錢國元
    跟老韋那一群人比較熟？）是的，其他人跟老韋那一群人並
    不認識」等語（參原審卷第二宗第一八二頁），益證被告二
    人與己○○、韋殿剛並非單純受邀前往該處飲酒。而依共同
    被告己○○於警詢中證稱：「（韋殿剛係於何時、在何處及
    因何要將該槍枝寄放於你身上？）於事發當日三時三十分許
    ，相約前往吉祥棋社卡拉ＯＫ唱歌時，在該店門口交給伊的
    ，他說先寄放一下」、「（當時你們同行共有幾人？）除伊
    及韋殿剛外，還有丙○○、庚○○是一起進入該店」等語，
    此與被告庚○○於警詢中所述：約三時三十分到達吉祥棋社
    卡拉ＯＫ，伊等一起上二樓等語，被告丙○○於警詢中所述
    ：三時三十分左右，伊等一行四人到達吉祥棋社等語，互核
    一致（參九十二年度偵字第一六八二五號偵查卷第一宗第十
    三至第十四頁、第二三頁反面、第三○頁反面）。依證人錢
    國元、甲○○前揭所述，亦均證稱韋殿剛等四人是一起進入
    棋社內等語，應認被告丙○○、庚○○二人知悉韋殿剛攜帶
    槍枝，並將該槍枝交付給共同被告己○○等情。原審當庭勘
    驗現場錄影帶結果，被害人動手毆打韋殿剛後，被告丙○○
    隨即取桌底下酒瓶攻擊被害人，共同被告己○○此時退後立
    即自右前褲口袋內取出改造手槍，朝被害人射擊三發子彈，
    被告庚○○亦上前徒手毆打，在此過程當中，被告丙○○、
    庚○○並沒有停止毆打的行為（參原審卷第二宗第二五二頁
    ）。若被告丙○○、庚○○對於共同被告己○○持有改造手
    槍，以及談判不成後，可能會以改造手槍攻擊被害人一事毫
    無所悉，何以在共同被告己○○擊發三槍過程當中，毫無任
    何驚恐、閃躲的行為，反而是一再攻擊，並無間斷？甚至被
    害人在遭槍傷不支倒地後，共同被告己○○還有在上前欲動
    手毆打，被告庚○○在離去之際，還有再持器物砸向被害人
    ？況本件衝突僅短短數分鐘，在被害人動手毆打韋殿剛後，
    共同被告己○○隨即毫不思索，取出該改造手槍射擊，被告
    丙○○、庚○○亦即動手攻擊被害人，而毫無任何拉開雙方
    、勸架之行為，佐以本件原係被害人與韋殿剛間之私人恩怨
    ，雙方產生口角後，才安排在現場談判等情，均足以顯示被
    告丙○○、庚○○與韋殿剛與己○○等人，均有預見到談判
    過程中會產生衝突，因而將該改造手槍交與共同被告己○○
    ，渠等對於持改造手槍攻擊被害人一事，顯然事前已經有所
    謀議。矧本件槍擊被害人後，被告丙○○、庚○○立即有藏
    匿之行為，顯見渠等知悉槍傷被害人之嚴重性；（五）、被
    害人於警詢、偵查及原審中雖一再指稱：本件是因為其查韋
    殿剛非法持有槍枝，才與韋殿剛產生爭執等語。惟查，依前
    揭證人戊○○、甲○○、錢國元所證述之情節，被害人是先
    在該卡拉ＯＫ店內飲酒，席間接獲韋殿剛等人電話，並與渠
    等有口角衝突，被害人因此要證人陳健明、錢國元約韋殿剛
    前來談判，若韋殿剛等人真是因為被害人執行查緝槍枝任務
    與之產生衝突，衡情當不會膽敢無故持有上開槍彈前往赴約
    而甘冒被警逮捕之風險。況若被害人真是在執行查緝槍枝勤
    務，何以在知悉韋殿剛可能持有槍枝，依約前來時，竟未向
    單位主管報備尋求支援？參以被害人進入卡拉ＯＫ店內後，
    竟大呼誰是老韋，而在韋殿剛上前伸手示好，並無任何攻擊
    行為時，被害人反而先動手毆擊共同被告韋殿剛等情，均顯
    示被害人與韋殿剛之糾紛，並非如被害人所述是因為查緝槍
    枝所致，應屬被害人與韋殿剛間之存有私人恩怨，較合常情
    。綜上所述，被告丙○○、庚○○前開否認犯罪之辯解，要
    係卸責之詞，不足採信。被告二人共同持有上開改造手槍、
    子彈及殺人未遂等犯行均事證明確，應依法論科。
三、按被告行為後，槍砲彈藥刀械管制條例業於九十四年一月二
    十六日修正公布，其中關於第十一條第四項未經許可持有其
    他可發射金屬或子彈具有殺傷力之各式槍砲部分，已與該條
    例第八條之規定合併並加以修正。經查，修正後該條例第八
    條第四項法定刑之規定較修正前第十一條第四項法定刑度為
    重，依新舊法比較結果，以修正前之槍砲彈藥刀械管制條例
    第十一條第四項對被告較為有利，依刑法第二條第一項但書
    之規定，應適用修正前之同條例第十一條第四項之規定論處
    。又查上開改造手槍、子彈分屬槍砲彈藥刀械管制條例第四
    條第一項第一款所稱之其他可發射金屬或子彈具有殺傷力之
    槍枝及同條項第二款所稱之彈藥。核被告丙○○、庚○○二
    人所為，係犯修正前槍砲彈藥刀械管制條例第十一條第四項
    之未經許可持有具有殺傷力之槍枝罪（原起訴書所載同條例
    第十一條第三項、第一項部分乃誤引，業據公訴檢察官於原
    審審理時更正，自無變更起訴法條之問題）及同條例第十二
    條第四項未經許可持有子彈罪、刑法第二百七十一條第二項
    、第一項之殺人未遂罪。被告丙○○、庚○○與己○○、韋
    殿剛間，具有犯意聯絡及行為分擔，為共同正犯。被告二人
    一行為同時持有上開改造手槍一枝及子彈三顆，為想像競合
    犯，應從一重之持有改造手槍罪處斷。又被告二人共同持有
    手槍目的在攻擊被害人，渠等所犯上開二罪間，具有方法、
    結果之牽連關係，應從一重之殺人未遂罪處斷。又被告二人
    已著手於殺人行為之實施，惟未生死亡之結果，其犯罪尚屬
    未遂，依刑法第二十六條前段之規定，按既遂犯之刑度減輕
    其刑。
四、原審認被告二人罪證明確，予以論罪科刑，固非無見，惟未
    及審酌被告二人行為後槍砲彈藥刀械制條例已經變更，亦未
    比較說明新舊法之適用，於法未合。又警方在扣案槍枝表面
    並未採獲己○○之指紋，原審判決理由欄認定警方採集槍枝
    上指紋送刑事警察局比對後，與該局檔存己○○右環指指紋
    相符等情（參原審判決第五頁倒數第二行、最後一行），核
    與案卷之證據資料不相符合。而原審判決事實欄認定被告等
    人犯罪使用之改造子彈為三顆，惟於理由欄僅就被害人身上
    起出之彈頭二顆說明不予宣告沒收，漏未就其餘一顆子彈是
    否沒收加以說明，亦有未洽。被告二人上訴意旨均否認有殺
    人之預謀，並否認在現場知悉用槍之事，指摘原審判決認事
    用法不當，被告庚○○之配偶丁○○上訴意旨認為原審量刑
    過重，雖均不足採，惟原審既有上開可議之處，自應由本院
    將原審判決有關被告二人之部分撤銷改判。爰審酌被告二人
    受韋殿剛指示為本件犯行，本件衝突起因是屬於韋殿剛與被
    害人間之私人恩怨，並非如檢察官起訴書所述是因為被害人
    查辦槍枝所致，且被告二人犯罪後係經策動而到案，渠等犯
    罪手段兇殘，且被害人所受傷害嚴重，並參酌渠等分別攻擊
    被害人所參與之程度及犯罪後之態度等一切情狀，分別量處
    如主文第二項所示之刑，以資懲儆。扣案之改造手槍一枝（
    含彈匣一個）屬違禁物，應依刑法第三十八條第一項第一款
    宣告沒收之，至於被告等人犯罪所使用之改造子彈三顆，均
    已擊發，已非違禁物，均不另宣告沒收。
據上論斷，應依刑事訴訟法第369條第1項前段、第364條、第299
條第1項前段，修正前槍砲彈藥刀械管制條例第11條第4項、槍砲
彈藥刀械管制條例第12條第4項，刑法第11條前段、第2條第 1項
、第28條、第271條第2項、第1項、第26條前段、第55條前段、
第38條第1項第1款，判決如主文。
本案經檢察官劉文水到庭執行職務。
中　　華　　民　　國　　94　　年　　7 　　月　　20　　日
　　　　　　　　　刑事第二十三庭審判長法　官  尤豐彥
　　　　　　　　　　　　　　　　　　  法　官  趙功恆
　　　　　　　　　　　　　　　　　　  法　官  鄧振球
以上正本證明與原本無異。
檢察官如不服本判決，應於收受送達後十日內向本院提出上訴書
狀，其未敘述上訴之理由者並得於提起上訴後十日內向本院補提
理由書（均須按他造當事人之人數附繕本）。
被告二人於本件判決宣示時已表明捨棄上訴，不得上訴。
                                      書記官  洪秋帆
中　　華　　民　　國　　94　　年　　7 　　月　　26　　日
附錄：本案論罪科刑法條全文
刑法第271條
殺人者，處死刑、無期徒刑或10年以上有期徒刑。
前項之未遂犯罰之。
預備犯第一項之罪者，處2年以下有期徒刑。
